Minutes et répertoires du notaire René I TROUVÉ, 8 janvier 1574 - avril 1583 (étude XIX)
Archives nationales
Minutes et répertoires du notaire René I TROUVÉ (étude XIX)
8 janvier 1574 - avril 1583
MC/ET/XIX/367 - MC/ET/XIX/379
Etude XIX; Trouvé, René I
Archives nationales de France
Minutes et répertoires: la loi 2008-696 du 15 juillet 2008 relative aux archives a fixé à 75 ans à compter de la date de l'acte, ou à 25 ans à compter de la date du décès de l'intéressé si ce délai est plus bref, le délai de communication des minutes et répertoires des notaires; ce délai est porté à 100 ans à compter de la date de l'acte si le document se rapporte à un mineur (code du Patrimoine, articles L213-2, 4e d et 5e).
Autres documents de l'étude (dossiers de clients, comptabilité...): s'agissant d'archives privées, ces documents sont communicables selon les modalités fixées par le déposant ou le donateur.
Certains documents ne sont pas accessibles en raison de leur mauvais état de conservation.
Versement
Attention: ce notaire n'a pas laissé de répertoire pour son activité dans l'étude XIX
Accès aux instruments de recherche de tous les notaires de l’étude XIX
Archives de l'étude XIX
- Minutes de René I TROUVÉ, 8 janvier 1574 - avril 1583; MC/ET/XIX/367 - MC/ET/XIX/379
  - Minutes. 1574, 8 janvier - décembre, 8 janvier - décembre 1574; MC/ET/XIX/367; Document détérioré.
    Informations complémentaires:
    Fragment de registre.
    Informations concernant le classement:
    Le niveau inférieur de description, quand il existe, correspond aux minutes d'actes. Toutes les minutes ne sont pas forcément décrites une à une. Les descriptions de ces minutes sont plus ou moins détaillées.
  - Minutes. 1575, MC/ET/XIX/368; registre
    - MEDICIS (Jean de) § Déclaration par Octavio FRANY gentilhomme lucquois rue et paroisse Saint-Christophe concernant un transport qui lui fut fait par Cosme BARONCELLI gentilhomme florentin maître d'hôtel ordinaire et intendant de la maison de Jean de MEDICIS demeurant rue Chappon paroisse Saint-Nicolas-des-Champs et procureur de Pierre DESUMBARI évêque d'Arrezzo, 15 février 1610; MC/ET/XIX/368
      Origine de l'information:
      Fichier dit 'général' XVIIe-XVIIIe siècles, par le personnel du Minutier, 1954-1999 ( fichier papier entièrement dématérialisé; voir contexte dans le Plan d’orientation général - Notaires de Paris, guides thématiques du Minutier).
      Date de révision: 2011-2012
      Date de création de la notice: 2010
      déclaration; Médicis, Jean de
    - SUZANNE (Robert) maître serrurier r. Saint-Antoine paroisse Saint-Paul § Bail durant 5 ans par Esther GRIVEL veuve d'Estienne de RONERE Valet de chambre de la feue reine Louise de Vaudemont à. .. d'une maison rue Saint-Antoine proche l'enseigne de la levrette moy. IX/XX/ Lts par an, 17 mars 1621; MC/ET/XIX/368; fol. LXI
      Artisans XVIIe, par M. Jurgens, M.A. Fleury, R. Gourmelon et le personnel du Minutier central, 1954-1996 (fichier papier entièrement dématérialisé; voir contexte dans le Plan d’orientation général - Notaires de Paris, guides thématiques du Minutier).
      bail; Suzanne, Robert
  - Minutes. 1576, MC/ET/XIX/369; Document détérioré.
  - Minutes. 1578, avril - décembre, avril - décembre 1578; MC/ET/XIX/370; Document détérioré.
  - Minutes. 1579, MC/ET/XIX/371
  - Minutes. 1579, MC/ET/XIX/372; cahier
  - Minutes. 1580, MC/ET/XIX/373; cahiers. Document détérioré.
  - Minutes. 1580 - 1581, janvier, 1580 - janvier 1581; MC/ET/XIX/374
    Manque(s) constaté(s) dans cet article:
    Le mois de décembre manque.
    - Marché de maçonnerie et de charpente concernant Etienne TROCHE, maître maçon., 7 avril 1580; MC/ET/XIX/374
      Fichier dit 'général' XVIe siècle (env. 30.000 actes), par le personnel du Minutier, 1930-1999 (fichier papier entièrement dématérialisé; voir contexte dans le Plan d’orientation général - Notaires de Paris, guides thématiques du Minutier).
      Date de création de la notice: 2008
      marché; Troche, Etienne; maçon
    - Procuration concernant Anibal MILANO, gouverneur et intendant général des terres et affaires du duc de Ferrare, en France, demeurant rue Neuve Saint-Paul., 6 juin 1580; MC/ET/XIX/374
      procuration; Neuve-Saint-Paul (rue); Milano, Anibal; Alphonse II (duc de Ferrare, 1533-1597); secrétaire
  - Minutes. 1581, MC/ET/XIX/375
    - Inventaire après décès de Louis Hubert, chirurgien ordinaire du roi, demeurant rue du Croq, paroisse Saint-Jean-en-Grève., 4 décembre 1581; MC/ET/XIX/375
      Bibliothèque.
      Fichier Bibliothèques XVIe-XVIIIe siècles, par Claire Béchu, Marie-Antoinette Fleury, Madeleine Jurgens, Xenia Pamfilova, 1953-1996 (fichier papier entièrement dématérialisé; voir contexte dans le Plan d’orientation général - Notaires de Paris, guides thématiques du Minutier).
      Date de création de la notice: 2012
      inventaire après décès; Croc (rue du); Hubert, Louis; chirurgien
    - Vente par Lois Hubert, chirurgien ordinaire du roi à Paris, rue du Coq, paroisse Saint-Jean-en-Grève, à Tristant auvray, maçon, demeurant à Montrouge., 4 décembre 1581; MC/ET/XIX/375
      Précisions sur les fonctions: chirurgien du roi (ordinaire)
      Actes signalés par le personnel du Minutier central des notaires de Paris, 2003-2012 (base de données migrée: voir contexte dans le Plan d’orientation général - Notaires de Paris, guides thématiques du Minutier).
      acte de vente; Coq (rue du); Montrouge (Hauts-de-Seine); Hubert, Louis; Auvray, Tristan; maçon; chirurgien
  - Minutes. 1582, janvier - mai, janvier - mai 1582; MC/ET/XIX/376
  - Minutes. 1582, juin - décembre, juin - décembre 1582; MC/ET/XIX/377
  - Minutes. 1583, janvier - avril, janvier - avril 1583; MC/ET/XIX/378
  - Minutes (inventaires après décès). 1578 - 1583, avril, 1578 - avril 1583; MC/ET/XIX/379
    1583, avril: 2 actes.
    1578 à 1582.
    inventaire après décès
    - Inventaire après décès de Hugues de Resvevillier, scieur d'ais, rue de la Cerisaie., 30 mai 1578; MC/ET/XIX/379; 4 f.
      Georges Wildenstein, Le goût pour la peinture dans la bourgeoisie parisienne entre 1550 et 1610, d'après des inventaires après décès conservés au Minutier central des notaires aux Archives nationales [6.084 actes], Gazette des Beaux-Arts, t. 33 bis, 1962 (voir contexte dans le Plan d’orientation général - Notaires de Paris, guides thématiques du Minutier).
      Date de révision: 2005
      Date de création de la notice: 2002
      inventaire après décès; Cerisaie (rue de la); Resvevillier, Hugues de; menuisier
    - Inventaire après décès de Bernard Vignette, maître couvreur de maison, rue des Rosiers., 25 juin 1578; MC/ET/XIX/379; 4 f.
      inventaire après décès; Rosiers (rue des); Vignette, Bernard; couvreur
    - Inventaire après décès de Adam Liger, maître chandelier de suif et Marie Richard, sa femme, rue Saint-Antoine., 1579; MC/ET/XIX/379; 1 f
      inventaire après décès; Saint-Antoine (rue); Liger, Adam; Richard, Marie; cirier
    - Inventaire après décès de Pierre de Villeneufve, juré mouleur de bois, rue Saint-Martin, à l'enseigne du Dauphin., 17 février 1580; MC/ET/XIX/379; 6 f.
      Les oeuvres d'art sont mentionnées dans l'inventaire.
      inventaire après décès; Saint-Martin (rue); Dauphin (enseigne du); Villeneufve, Pierre de; officier civil (Ancien Régime)
    - Inventaire après décès de Jean Payot, conseiller et secrétaire de la chambre du roi, demeurant rue Neuve-Saint-Paul., 24 octobre 1582; MC/ET/XIX/379
      inventaire après décès; Neuve-Saint-Paul (rue); Payot, Jean